【裁判字號】    89,訴,754
【裁判日期】    890516
【裁判案由】    毒品危害防制條例
【裁判全文】
臺灣臺中地方法院刑事判決                          八十九年度訴字第七五四號
    公  訴  人  臺灣臺中地方法院檢察署檢察官
    被      告  甲○○
右列被告因毒品危害防制條例案件，經檢察官提起公訴（八十九年度偵緝字第一二八
號、八十九年度毒偵字第九九九號），本院判決如左：
    主  文
甲○○故買贓物，處有期徒刑肆月；又連續施用第一級毒品，處有期徒刑拾月，扣案
之第一級毒品海洛因壹拾參包（淨重參拾捌點伍玖公克），沒收銷燬之；又連續施用
第二級毒品，處有期徒刑陸月，扣案之第二級毒品安非他命伍包（毛重陸拾參點貳公
克）沒收銷燬之，玻璃吸食器壹支，沒收；主刑部分應執行有期徒刑壹年陸月。
    事  實
一、甲○○於民國（下同）八十一年間曾違反麻醉藥品管理條例罪經台灣高等法院台
    中分院判處有期徒刑五年六月確定，假釋期限至九十一年十二月十日，現假釋中
    ，詎仍不知悔改，復於八十八年八月六日在台中市○○路附近，明知綽號「阿猴
    」之不詳姓名成年男子所持有，以新台幣六萬元出售，且未能出示行車執照等來
    源證件之市價尚有二十萬元價值之懸掛車牌號碼ＬＢ－九八八九號自小客車（經
    查證該車係懸掛偽造鄭國忠所有車牌，車身則係劉得賢，原車牌碼號係ＪＫ－八
    一六二號，於八十八年六月二十八日十六時許，在新竹縣湖口鄉○○○路三十二
    號旁失竊），係來源不明之贓車，仍予以買受，供己代步之用，嗣於八十八年八
    月十日十七時三十分許，在台中市○○路二一七號前，為警臨檢查獲。復另行起
    意，於毒品危害防制條例公布施行後，因施用毒品，經本院裁定送觀察勒戒後，
    認無繼續施用毒品之傾向，並經台灣台中地方法院檢察署檢察官於八十八年八月
    二十五日以八十八年度毒偵緝字第十一號為不起訴處分確定在案，竟又基於概括
    犯意，自八十八年十二月起至八十九年一月三十日止，連續在台中縣市各工地或
    其所有自小汽車內等處，將海洛因摻入香煙內點火吸食之方式，施用第一級毒品
    海洛因多次，又另行基於概括之犯意，於前開時地，將安非他命置放鋁鉑紙上及
    吸食器內以火燒烤產生煙霧吸食之方式，連續施用第二級毒品安非他命多次。嗣
    於八十九年一月三十日上午九時許，在台中縣清水鎮○○路二三五巷內前所駕駛
    之ＨＨ－五七六三號自小客內址為警追捕查獲，扣得供施用之第一級毒品海洛因
    十三包（淨重三十八．五九公克）、第二級毒品安非他命五包（毛重六十三．二
    公克）及吸食器一支，且經本院裁定觀察勒戒後，認有繼續施用毒品之傾向。
二、案經臺中縣警察局清水分局報請臺灣臺中地方法院檢察署檢察官偵查起訴。
    理  由
一、訊據被告對於右開施用第一級毒品及第二級毒品之事實供承不諱，並有當場查獲
    之毒品海洛因十三包（淨重三十八．五九公克）、安非他命五包（毛重六十三．
    二公克）及吸食器一支扣案可證，且被告為警查獲時採集之尿液經送鑑定後，含
    甲基安非他命及嗎啡陽性反應，亦有台中縣衛生局煙毒尿水鑑驗報告書一紙在卷
    可按，又扣案之白粉十三包經送鑑定後，係海洛因，亦有法務部調查局鑑定通知
    書一紙附卷可參，本件被告前施用毒品案件，經本院裁定送觀察勒戒後，認無繼
    續施用毒品之傾向，且經台灣台中地方法院檢察署檢察官為不起訴處分，此有不
    起訴處分書一份在卷可稽，被告五年內再犯施用毒品之罪證明確，施用毒品犯行
    堪予認定。又被告固不諱言以六萬元之價格向綽號阿猴之男子購買懸掛ＬＢ－九
    八八九號自小客車供己代步之用之事實，惟矢口否認有何故買贓物犯行，並辯稱
    ：買車時「阿猴」未曾告知係贓車云云。惟查：被告所購買之車輛車體部分係劉
    得賢於八十八年六月二十八日十六時許，在新竹縣湖口鄉○○○路三十二號旁失
    竊，原車牌號碼應為ＪＫ－八一六二號等情，業據被害人劉得賢供述綦詳，並有
    贓物認領保管單、車輛竊盜、車牌失竊資料個別查詢報表－－－－查詢車輛認可
    資料各一份在卷足資佐證，又綽號「阿猴」之不詳姓名男子於交付車輛時，既未
    一併交付該車之行車執照等來源證件，又系爭車輛乃三陽牌二千西西車齡約六年
    之自小客車，其市價顯逾越被告購入之六萬元，上開諸項事證，再再均已徵顯綽
    號「阿猴」所出售之車輛來源堪慮，是本件被告因貪圖便宜而購買上開車輛，依
    上開客觀之事實，足認被告購買當時，主觀上對於上開車輛為來源不明贓物之認
    識，已有不確定故意甚明，被告空言否認有贓物之認知而仍予買受之故意，所辯
    無非臨訟畏罪飾卸之詞，要無足採，被告故買贓物犯行洵堪認定。
二、核被告買受贓物犯行，係犯刑法第三百四十九條第二項之故買贓物罪。又毒品危
    害防制條例業於八十七年五月二十日公布，於同年月二十二日生效施行，同時「
    肅清煙毒條例」名稱修正為「毒品危害防制條例」，而海洛因係第一級毒品，安
    非他命係第二級毒品於該條例第二條第二項第一款、第二款分別定有明文。被告
    前因施用毒品案件，經本院裁定送觀察勒戒後，認無繼續施用毒品之傾向，且經
    台灣台中地方法院檢察署檢察官為不起訴處分確定，此有該署八十八年度毒偵緝
    字第十一號處分書一份在卷可稽，故被告於毒品危害防制條例公布施行後曾送觀
    察勒戒，認無繼續施用毒品傾向，而為不起訴處分確定後，五年內再犯本件施用
    毒品之犯行，經本院裁定送觀察勒戒，認有繼續施用毒品之傾向，亦有台灣台中
    看守所八十七年十二月九日（８９）中所太總字第０五二八號函附卷可參，核被
    告上開施用毒品犯行，分別係犯毒品危害防制條例第十條第一項、第二項之施用
    第一、二級毒品罪。其施用第一、二級毒品前、後持有第一、二級毒品之低度行
    為，應為其施用第一、二級毒品之高度行為所吸收，不另論罪。被告所犯上開故
    買贓物罪及施用第一級、第二級毒品罪，犯意各別，犯罪構成要件不同，應予分
    論併罰。又其先後多次施用第一級、第二級毒品之行為，均時間緊接，犯罪構成
    要件相同，顯係基於概括犯意反覆實施，均應依連續犯論以一罪，並各加重其刑
    。爰審酌被告之品行、犯罪之動機、目的、手段及犯罪後之態度等一切情狀，量
    處如主文所示之刑，並定其應執行刑，以示懲儆。查獲之海洛因十三包（淨重三
    八．五九公克）、安非他命五包（毛重六十三．二公克）均係毒品，應依毒品危
    害防制條例第十八條第一項前段之規定予以宣告沒收銷燬之，又扣案之玻璃吸食
    器一支，係被告所有供施用第二級毒品所用之物，爰依法併予宣告沒收。
據上論斷，應依刑事訴訟法第二百九十九條第一項前段、毒品危害防制條例第十條第
一項、第二項、第二十條第三項、第十八第一項前段、刑法第十一條前段、第五十六
條、第三百四十九條第三項、第五十一條第五款、第三十八條第一項第二款，罰金罰
鍰提高標準條例第一條前段，判決如主文。
中    華    民    國      八十九      年      五      月      十六      日
                                      台灣台中地方法院刑事第二庭
                                              法  官  林  靜  芬
右正本證明與原本無異。
如不服本判決，應於判決送達後十日內向本院提出上訴狀，上訴於臺灣高等法院臺中
分院(須附繕本)。
                                              書記官
中    華    民    國      八十九    年        五      月      十八      日
附錄論罪科刑實體法條文：
毒品危害防制條例第十條。
刑法第三百四十九條
收受贓物者，處三年以下有期徒刑、拘役或五百元以下罰金。
搬運、寄藏、故買贓物或為牙保者，處五年以下有期徒刑、拘役或科或併科一千元以
下罰金。
因贓物變得之財物，以贓物論。


司法院資訊處製作；財團法人民間司法改革基金會備份。
